【裁判字號】    95,易,169
【裁判日期】    950227
【裁判案由】    違反家庭暴力防治法
【裁判全文】
臺灣彰化地方法院刑事判決               95年度易字第169號
公  訴  人  臺灣彰化地方法院檢察署檢察官
被      告  乙○○
上列被告因家庭暴力之傷害案件，經檢察官聲請簡易判決處刑（
94 年度偵字第9571號），本院北斗簡易庭認為不宜（95年度斗
簡字第10號），簽移本院改依通常程序審理判決如下：
    主  文
本件公訴不受理。
    理  由
一、按告訴乃論之罪，告訴人於第一審辯論終結前得撤回其告訴
    ；又告訴經撤回者，應諭知不受理之判決，刑事訴訟法第二
    百三十八條第一項、第三百零三條第三款分別定有明文。
二、聲請簡易判決處刑書意旨略以：被告乙○○係告訴人甲○○
    之夫，二人間具有家庭暴力防治法第三條第一款所定之家庭
    成員關係。詎被告於民國九十四年十月十五日十七時十分許
    ，在彰化縣二水鄉○○村○○路一之三號居處，因細故與告
    訴人甲○○發生口角爭執，被告竟基於傷害之犯意，以家中
    之延長線打告訴人甲○○，並將告訴人甲○○臉壓制在地上
    ，致告訴人甲○○受有鼻部、臉部多處挫擦傷、胸部多處挫
    擦傷、兩上肢多處挫擦傷、左上門牙斷裂一顆、一顆右上門
    牙搖動等傷害，因認被告所為，係犯刑法第二百七十七條第
    一項之傷害罪嫌等語。
三、查本件告訴人甲○○告訴被告乙○○涉犯刑法第二百七十七
    條第一項之傷害罪嫌，依同法第二百八十七條前段之規定，
    須告訴乃論。茲據告訴人甲○○向本院具狀陳明撤回告訴，
    此有撤回告訴狀在卷可稽，揆諸首開說明，爰不經言詞辯論
    ，逕為諭知不受理之判決。
四、至於聲請簡易判決處刑書意旨另認被告乙○○上開傷害行為
    ，亦同時違反本院九十四年度暫家護字第三號民事暫時保護
    令，令其不得對甲○○實施家庭暴力行為之裁定，係違反家
    庭暴力防治法第五十條第一款之違反保護令罪嫌。經查：本
    院家事庭於九十四年二月二十四日核發九十四年度暫家護字
    第三號民事暫時保護令後，於同年四月十二日將之改分為九
    十四年度家護字第二三０號通常保護令事件續行審理，聲請
    人即甲○○於九十四年四月二十二日向本院具狀陳明撤回保
    護令之聲請，有信函一紙為證，原九十四年度暫家護字第三
    號民事暫時保護令已失所附麗，被告乙○○上開傷害行為，
    並未同時違反家庭暴力防治法第五十條第一款之違反保護令
    罪嫌甚明。惟此部分已據蒞庭檢察官當庭更正起訴之範圍，
    並請本院僅就被告乙○○所犯刑法第二百七十七條第一項之
    傷害罪嫌部分審理，附此敘明。
據上論斷，應依刑事訴訟法第四百五十二條、第三百零三條第三
款、第三百零七條判決如主文。
中    華    民    國    95    年    2     月    27    日
                  刑事第二庭    審判長法  官  石馨文
                                      法  官  黃齡玉
                                      法  官  李水源
以上正本證明與原本無異。
如不服本判決，應於判決送達後10日內向本院提出上訴狀 (須附
繕本)。
告訴人或被害人對於判決如有不服具備理由請求檢察官上訴者，
其上訴期間之計算係以檢察官收受判決正本之日期為準。
中    華    民    國    95    年    3     月     2    日
                                      書記官  廖建興


司法院資訊處製作；財團法人民間司法改革基金會備份。
